【裁判字號】    97,易,643
【裁判日期】    971031
【裁判案由】    竊盜
【裁判全文】
臺灣基隆地方法院刑事判決               97年度易字第643號
公  訴  人  臺灣基隆地方法院檢察署檢察官
被      告  戊○○
上列被告因竊盜案件，經檢察官提起公訴（97年度偵字第3167、
3420號），被告並於準備程序進行中為有罪之陳述，本院乃裁定
以簡式審判程序進行審理，並判決如下：
    主  文
戊○○犯如附表編號「罪名及應處刑罰」欄所示之罪，累犯，
處刑如附表編號「罪名及應處刑罰」欄之所示。
戊○○犯如附表編號「罪名及應處刑罰」欄所示之罪，均累
犯，各處刑、宣告沒收如附表編號「罪名及應處刑罰」欄之
所示。應執行有期徒刑伍月，如易科罰金，以新臺幣壹仟元折算
壹日，扣案之塑膠管壹條，沒收。
    事  實
一、前案紀錄：
    戊○○前曾分別因(甲)犯竊盜案件，經臺灣士林地方法院於民
    國91年7 月23日，以90年度易字第604 號判決有期徒刑七月
    確定；(乙)違反毒品危害防制條例案件，經本院於90年10月31
    日，以90年度訴字第585 號判決有期徒刑八月確定。所犯(甲)
    (乙)二案，則經合併定刑為有期徒刑一年二月（臺灣士林地方
    法院91年度聲字第878 號裁定），91年9 月23日發監執行、
    92年11月4 日執行完畢（構成累犯）。其後，復分別因(丙)違
    反毒品危害防制條例案件，經本院於93年11月10日，以93年
    度訴字第644 號判決有期徒刑八月確定；(丁)違反毒品危害防
    制條例案件，經臺灣臺中地方法院於93年5 月31日，以90年
    度訴字第757 號判決有期徒刑九月確定。所犯(丙)(丁)二案，則
    經合併計算執行期間，93年10月5 日發監執行、95年1 月31
    日執行完畢（構成累犯）。繼而再因違反毒品危害防制條例
    案件，經本院於95年10月16日，以95年度訴字第657 號判決
    有期徒刑十月確定，96年2 月13日發監執行；乃戊○○僅受
    有期徒刑之一部執行，中華民國九十六年罪犯減刑條例旋於
    96年7 月16日公布施行，前開案件遂經依法減刑（本院96年
    度聲減字第185 號裁定），再由檢察官指揮執行而於96年7
    月16日赦免餘刑，致已於96年7 月16日經釋放出獄（構成累
    犯）。
二、本案事實：
  (一)97年7 月13日上午11時左右，戊○○因故得悉基隆市○○區
    ○○路274 巷4 號旁之停車空地，刻經甲○○置放「長約30
    公尺、重約19公斤之七股鍍鋅鋼線1 捆」，平日亦無人在場
    看管、巡守，乃萌生為自己不法所有之意圖暨竊盜他人財物
    之故意，利用四下無人之機會，逕將上開七股鍍鋅鋼線1 捆
    徒手搬抬至其個人所有之JBD-761 號重型機車上，以此方式
    將之置於自己實力支配之下而竊盜甲○○所有之財物得手，
    隨即將之載往「基隆市○○路370之3號」之「嘉興行」資源
    回收場（負責人：林吳阿巡），以每公斤新臺幣（下同）12
    元之價格，販售予林吳阿巡不知情之夫林子騫，得款總計20
    0 元。茲因甲○○於97年7 月14日上午9 時，赫見上開七股
    鍍鋅鋼線1 捆不翼而飛，乃即往附近之「嘉興行」回收場洽
    尋致於「嘉興行」所屬之5608-QW 號自用小貨車上查其蹤跡
    ；經甲○○報警究辦，員警方循線查悉上情。
  (二)97年7 月30日晚間11時，戊○○騎乘自己所有之JBD-761 號
    重型機車，途經基隆市○○區○○街「山海觀社區」附近之
    時，適其油箱內汽油全數耗盡致動能全失，復見丙○○所有
    之Y7-0013 號自用小貨車刻停放於「山海觀社區○○○○○
    街127 號之前，乃萌生為自己不法所有之意圖暨竊盜他人財
    物之故意，利用四下無人之機會，自備油桶1 只及塑膠管1
    條，逕自步抵上開Y7-0013 號自用小貨車之停放所在，徒手
    扳開該車油箱蓋，利用上開塑膠管以汲取其內汽油（92無鉛
    汽油），繼而將汲取所得之汽油轉入上開油桶以為盛放，以
    此方式將92無鉛汽油約10公升（價值約400 元）置於自己實
    力支配之下而竊盜丙○○所有之財物得手，隨即將之全數注
    入JBD-761 號重型機車油箱之內。戊○○食髓知味，見丁○○所有之Q5-5048 號自用小貨車刻亦停放於「山海觀社區○○○○○街111 號之前，乃再行萌生為自己不法所有之意圖
    暨竊盜他人財物之故意，利用四下無人之機會，故技重施，
    逕自步抵上開Q5-5048 號自用小貨車之停放所在，徒手扳開
    該車油箱蓋，利用上開塑膠管以汲取其內汽油（95無鉛汽油
    ），繼而將汲取所得之汽油轉入上開油桶以為盛放，以此方
    式將95無鉛汽油約14公升（價值500 元）置於自己實力支配
    之下而竊盜丁○○所有之財物得手。惟戊○○竊盜丁○○汽
    油（Q5-5048 號自用小貨車）之犯案經過，實已悉遭負責「
    山海觀」社區機電維修工程之蘇富勇目睹並即趨前喝止；戊○○見己事敗，雖即騎乘JBD-761 號重型機車趁隙逃逸，然
    其甫以上開方式竊盜得手而猶以油桶盛放之95無鉛汽油（Q5
    -5048 號自用小貨車），則於逃逸途中不慎遺失致均告滅失
    。嗣蘇富勇報警查辦，員警乃循線通知JBD-761 號重型機車
    車主戊○○到案說明，並在JBD-761 號機車置物箱內扣得戊○○恃以供己行竊汽油之塑膠管1 條，及在JBD-761 號機車
    油箱內起獲戊○○竊盜所得之92無鉛汽油（經使用後，僅剩
    餘約5 公升），而悉上情。
三、案經基隆市警察局第二分局移送臺灣基隆地方法院檢察署檢
    察官偵查起訴。
    理  由
一、法院組織之說明
    查刑事訴訟法第二百八十四條之一：「除簡式審判程序、簡
    易程序及第三百七十六條第一款、第二款所列之罪之案件外
    ，第一審應行合議審判。」業於本案繫屬以前經公布施行。
    兼以本案起訴罪名，核與刑事訴訟法第三百七十六條第一款
    、第二款之規定相符，是其當有首開規定之適用，即其法院
    組織應為獨任審判無誤。
二、本案之審判程序
    本案被告戊○○所犯者，非為死刑、無期徒刑、最輕本刑為
    三年以上有期徒刑之罪或高等法院管轄之第一審案件；兼以
    被告業於準備程序進行中，就被訴事實為有罪之陳述，本院
    乃告知其簡式審判程序之旨，並於聽取公訴人及被告之意見
    後，依刑事訴訟法第二百七十三條之一第一項規定，裁定改
    行簡式審判程序。準此，本案當亦有刑事訴訟法第一百五十
    九條第二項前段，「不受傳聞證據法則拘束」之例外性規定
    之適用。
三、本案事實之認定
    上開事實業據被告戊○○於本院審理時坦承不諱，並經證人
    甲○○、丙○○、丁○○、林子騫、林吳阿巡、蘇富勇證述
    明確，且有贓物認領保管單2 紙、查獲照片8 張、JBD-761
    號重型機車車籍資料在卷暨被告所有之塑膠管1 條扣案足佐
    ，各詳如附表「卷證一覽」欄之所示。綜上，堪認被告於本
    院審理時之任意性自白，與事實相符，可以採信。
四、論罪科刑之部分
  (一)核被告如本判決事實欄二之所為，即如附表編號之所
    示，均係犯刑法第三百二十條第一項之普通竊盜罪。
  (二)被告查有如本判決事實欄一所載犯罪科刑及刑之執行情形，
    此有臺灣高等法院被告前案紀錄表在卷可稽，其於有期徒刑
    執行完畢或受一部之執行而赦免後，五年以內，故意再犯本
    起最重本刑有期徒刑以上之罪，為累犯，應依刑法第四十七
    條第一項規定，就其所犯各罪分別加重其刑。
  (三)本院審酌被告妄圖不勞而獲之犯罪動機、被害人財產法益之
    侵害程度、被告竊盜七股鍍鋅鋼線及其竊盜汽油之犯罪手法
    ，暨其坦承犯行而表悛悔之犯後態度及其智識程度等一切情
    狀，分別就其所犯各罪，量處如附表編號「罪名及應
    處刑罰」欄所示各刑，併均諭知如附表編號「罪名及
    應處刑罰」欄所示之易科罰金折算標準，暨就附表編號
    「罪名及應處刑罰」欄所示之有期徒刑宣告，定其應執行刑
    如主文之所示。
  (四)扣案之塑膠管1 條，係被告所有供如本判決事實欄二(二)所示
    犯罪所用，即如附表編號之所示，爰依刑法第三十八條
    第一項第二款規定，於被告所犯該罪之主文項下，併予宣告
    沒收。
據上論斷，應依刑事訴訟法第二百八十四條之一、第二百七十三
條之一第一項、第二百九十九條第一項前段，刑法第三百二十條
第一項、第四十七條第一項、第四十一條第一項前段、第五十一
條第五款、第三十八條第一項第二款，刑法施行法第一條之一，
判決如主文。
本案經檢察官乙○○到庭執行職務。
中    華    民    國    97    年    10    月    31    日
                  刑事第四庭法  官  王慧惠
以上正本證明與原本無異。
如不服本判決應於收受本判決後10日內向本院提出上訴書狀，其
未敘述上訴理由者，並得於提起上訴後10日內向本院補提理由書
狀（均須按他造當事人之人數附繕本）「切勿逕送上級法院」。
中    華    民    國    97    年    10    月    31    日
                            書記官  王一芳
附錄論罪法條：
刑法第320 條第1 項
意圖為自己或第三人不法之所有，而竊取他人之動產者，為竊盜
罪，處5 年以下有期徒刑、拘役或5 百元以下罰金。
【附表】
┌──┬─────────┬────────┬────────────────┐
│編號│犯   罪   事   實 │ 卷  證  一  覽 │罪   名   及   應   處   刑   罰│
├──┼─────────┼────────┼────────────────┤
│  │97年7 月13日，虞雄│(甲)被告戊○○自白│戊○○竊盜，累犯，處拘役肆拾日，│
│    │豪徒手竊取甲○○所│(乙)證人甲○○證述│如易科罰金，以新臺幣壹仟元折算壹│
│    │有之七股鍍鋅鋼線1 │(丙)證人林子騫證述│日。                            │
│    │捆。即如本判決事實│(丁)證人林吳阿巡證│                                │
│    │欄二(一)之所載。    │  述            │                                │
│    │                  │(戊)贓物認領保管單│                                │
│    │                  │  1 紙          │                                │
│    │                  │(己)查獲照片4 張  │                                │
│    │                  │(庚)JBD-761 號重型│                                │
│    │                  │  機車之車籍資料│                                │
├──┼─────────┼────────┼────────────────┤
│  │97年7 月30日，虞雄│(甲)被告戊○○自白│戊○○竊盜，累犯，處有期徒刑月│
│    │豪徒手竊取丙○○所│(乙)證人丙○○證述│，如易科罰金，以新臺幣壹仟元折算│
│    │有之92無鉛汽油。即│(丙)贓物認領保管單│壹日。扣案之塑膠管壹條，沒收。  │
│    │如本判決事實欄二(二)│  1 紙          │                                │
│    │之所載。          │(丁)查獲照片4 張  │                                │
│    │                  │(戊)JBD-761 號重型│                                │
│    │                  │  機車之車籍資料│                                │
│    │                  │(己)扣案之塑膠管1 │                                │
│    │                  │  條            │                                │
├──┼─────────┼────────┼────────────────┤
│  │97年7 月30日，虞雄│(甲)被告戊○○自白│戊○○竊盜，累犯，處有期徒刑月│
│    │豪徒手竊取丁○○所│(乙)證人丁○○證述│，如易科罰金，以新臺幣壹仟元折算│
│    │有之95無鉛汽油。即│(丙)證人蘇富勇證述│壹日。扣案之塑膠管壹條，沒收。  │
│    │如本判決事實欄二(二)│(丁)查獲照片4 張  │                                │
│    │之所載。          │(戊)JBD-761 號重型│                                │
│    │                  │  機車之車籍資料│                                │
│    │                  │(己)扣案之塑膠管1 │                                │
│    │                  │  條            │                                │
└──┴─────────┴────────┴────────────────┘


司法院資訊處製作；財團法人民間司法改革基金會備份。
